臺灣臺北地方法院刑事判決                          九十一年度訴緝字第四三號
    公  訴  人  臺灣臺北地方法院檢察署檢察官
    被      告  丁○○
    指定辯護人  甲○
右列被告因竊盜等案件，經公訴人提起公訴（七十五年度偵字第一五０九一號），甲
○判決如左：
    主  文
丁○○無罪。
    理  由
一、公訴意旨略以：被告丁○○意圖為自己不法之所有，於民國七十五年三月底、四
    月初，在臺北市○○○路○段六十號十三樓，竊取乙○所有已蓋好印鑑之臺北市
    第一商業銀行松山分行第0000000號、空白支票乙張，得手後偽填金額新
    臺幣（下同）十五萬元及發票日為七十五年五月十六日，由不知情之丙○○輾轉
    向江權輝調換現金，於江權輝提示時因掛失止付不獲支付，始被查獲上情，因認
    被告涉犯刑法第三百二十條第一項之竊盜罪嫌及同法第二百零一條第一項之意圖
    供行使之用，而偽造有價證券罪嫌云云。
二、按犯罪事實應依證據認定之，無證據不得推定其犯罪事實。又不能證明被告犯罪
    者，應諭知無罪之判決，刑事訴訟法第一百五十四條、第三百零一條第一項分別
    定有明文。
三、公訴人認被告丁○○涉有竊盜及偽造有價證券犯行，無非以右揭事實業據被害人
    乙○於警局初訊時及偵查中陳述明確，並經證人丙○○供證屬實，且有被害人立
    具之失竊被告及贓物領據在卷可資佐證，為其主要論據，訊據被告丁○○堅決否
    認有右揭犯行，辯稱：伊沒偷支票，伊和乙○合夥開公司，所以公司所用之支票
    都是乙○的票，那時候的支票都是伊跟乙○共用，這張票是那時候公司缺錢，伊
    跟乙○拿這張票去外面調現，後來這張票在外面收不回來，票期快到時，丙○○
    才把五萬元給伊，但是已掛失，來不及註銷等語。經查，證人乙○於甲○調查時
    到庭結證稱：「（問：【請求提示偵卷卷附支票影本】為何掛失？）我與被告是
    當兵朋友，我與被告合夥開公司，公司都由被告處理，處理當中因為票是用我的
    ，當時公司有缺錢，在調度時都是由被告開票，這張票我不知道他開出去多少錢
    ，被告說這張票開出去後錢沒有進來，但是票已經開出去，所以我們就商量掛失
    止付，於是我去辦理掛失止付的手續，掛失後我就找不到被告，後來才知道被告
    在那個時間被羈押。（問：你知否這張票是被告開出去的？）我知道是他開出去
    的，但是我不知道金額是多少。（問：你知道是被告開出去的，為何在警局說是
    遺失的？）因為那時我找不到被告，後來我才知道這張支票也是被告開出去的，
    是已經掛失之後，被告有回來告訴我說這張票是他開出去的並沒有丟，但是時間
    已經來不及了。（問：以前所述實在，還是現在所述實在？）現在講的是實在，
    以前我誤以為遺失，後來才知道是被告開出去的。（問：被告有無權利開你的支
    票？）有權利，因為我公司授權他負責。」等語（見甲○九十一年四月四日訊問
    筆錄），另證人丙○○亦到庭結證稱：「（問：這張票被告是否向你調現？）是
    ，我只記得我後來有拿五萬元給被告叫他去處理。」等語（同前揭訊問筆錄），
    足徵被告所辯前開各節尚非虛妄，應堪採信，此外，復查無其他積極證據足資證
    明被告有公訴人所指犯行，揆諸首揭說明，自屬不能證明被告犯罪，應為無罪判
    決之諭知。
據上論斷，應依刑事訴訟法第三百零一條第一項，判決如主文。
本案經檢察官吳建輝到庭執行職務
中      華      民      國    九十一    年      五      月      九      日
                                        臺灣臺北地方法院刑事第六庭
                                            法  官  林  欣  蓉
右正本證明與原本無異。
如不服本判決，應於判決送達後十日內，向甲○提出上訴狀。
                                            書記官  陳  泰  寧
中      華      民      國    九十一    年      五      月    十三      日
